【裁判字號】    97,交抗,769
【裁判日期】    970707
【裁判案由】    違反道路交通管理處罰條例
【裁判全文】
臺灣高等法院交通事件裁定             97年度交抗字第769號
抗  告  人
即受處分人  甲○○
上列抗告人因違反道路交通管理處罰條例案件，不服臺灣板橋地
方法院，中華民國97年5月30日所為裁定（97年度交聲字第686號
），提起抗告，本院裁定如下：
    主  文
抗告駁回。
    理  由
一、按汽車駕駛人，行經有燈光號誌管制之交岔路口闖紅燈者，
    處1,800元以上5,400元以下罰鍰，並記違規點數3點，道路
    交通管理處罰條例第53條第1項、第63條第1項第3款分別定
    有明文。次按車輛面對圓形紅燈表示禁止通行，不得超越停
    止線或進入路口，此觀道路交通標誌標線號誌設置規則第20
    6條第5款第1目規定甚明。
二、原處分機關係以受處分人甲○○於97年3月1日14時45分許，
    騎乘車號N2Q-022號重型機車，行經臺北縣板橋市○○○路
    、實踐路口時，因紅燈左轉，有「駕車行經有燈光號誌管制
    之交岔路口闖紅燈」之違規事實，為臺北縣政府警察局海山
    分局員警以北縣警交字第C00000000號舉發通知單當場攔停
    掣單舉發，嗣經原處分機關依道路交通管理處罰條例第53條
    第1項、第63條之規定，裁處罰鍰新臺幣（下同）1,800 元
    ，並記違規點數3點。
三、抗告意旨詳如附件。
四、經查：
（一）本件抗告人甲○○於97年3月1日14時45分許，騎乘車號N2
      Q-022號重型機車，行經有燈光號誌管制之臺北縣板橋市
      ○○○路、實踐路之交岔路口，因有「紅燈左轉」之違規
      行為，為警當場舉發等情，有舉發通知單、臺北縣政府警
      察局海山分局97年3月25日北縣警海交裁字第0970011684
      號書函各1份附卷可稽。而抗告人就其於上開時、地，有
      駕駛機車於燈光管誌號誌已轉換為紅燈，仍行超越館前東
      路停止線進入路口並左轉實踐路之行為，亦不予爭執，惟
      於原審辯稱該情形並非闖紅燈，應較類似於紅燈右轉云云
      。
（二）按道路交通管理處罰條例第53條於修正前僅規定：「汽車
      駕駛人，行經有燈光號誌管制之交岔路口闖紅燈者，處1,
      800 元以上5,400 元以下罰鍰」，嗣該條於94年12月28日
      修正公布，95年7 月1 日施行時增訂第2 項規定：「前項
      紅燈右轉行為者，處600 元以上1,800 元以下罰鍰」。是
      於修正施行之後，除紅燈右轉行為，應依同條第2 項規定
      從輕裁處外，其他闖紅燈直行、左轉彎或迴轉者，仍依同
      條第1項 予以裁罰。揆其修法理由：「汽車紅燈右轉之違
      規行為，其嚴重性未若闖紅燈直行、左轉彎或迴轉者，爰
      將紅燈右轉之行為另規定於第2 項，並另為罰則之規定」
      ，顯係著眼於各該違規行為對於道路交通安全所生危險程
      度而為之差別處置。於一般雙向道路所構成之交岔路口，
      紅燈左轉之危險程度較諸紅燈右轉嚴重，此固不待言；縱
      令如本件違規路段係由兩條單行道所構成之交岔路口，駕
      駛人於左轉之際，其行進路線勢必經過道路內側之快車道
      ，與右轉路線通常僅有經過道路外側之慢車道，二者顯有
      不同，其對於該處道路之使用者（包含異議人、其他駕駛
      人及行人等）之生命、身體、財產安全及交通秩序之危害
      程度，自有差異。綜上，本件抗告人既違規紅燈左轉，其
      有「駕車行經有燈光號誌管制之交岔路口闖紅燈」之違規
      事實明確。
五、從而，原處分機關援引道路交通管理處罰條例第53條第1 項
    、第63條第1 項第3 款規定，裁處異議人罰鍰1,800 元，並
    記違規點數3點，核無違誤。
六、原審因而認抗告人確有如舉發違反道路交通管理事件通知單
    所載之違規事實，原處分機關依首揭規定就抗告人之違規裁
    處罰鍰1,800元，並記違規點數3點，並無違誤，據此駁回抗
    告人異議之聲請，經核並無不合。抗告意旨仍執陳詞，指摘
    原裁定不當，顯無理由，應予駁回。
據上論斷，應依道路交通案件處理辦法第26條、刑事訴訟法第41
2條，裁定如主文。
中    華    民    國    97    年     7    月     7    日
                    刑事第一庭審判長法  官  葉騰瑞
                                    法  官  王炳梁
                                    法  官  莊明彰
以上正本證明與原本無異。
不得再抗告。
                                    書記官  吳金來
中    華    民    國    97    年     7    月     7    日


司法院資訊處製作；財團法人民間司法改革基金會備份。
